【裁判字號】    98,交聲,3573
【裁判日期】    990108
【裁判案由】    違反道路交通管理處罰條例聲明異議
【裁判全文】
臺灣桃園地方法院刑事交通事件裁定    98年度交聲字第3573號
原處分機關  交通部公路總局新竹區監理所中壢監理站
異  議  人
即受處分人  甲○○
上列異議人即受處分人因違反道路交通管理處罰條例案件，對於
交通部公路總局新竹區監理所中壢監理站民國98年12月11日所為
之壢監裁字第裁53-DB0000000號違反道路交通管理事件裁決書不
服，聲明異議，本院裁定如下：
    主  文
異議駁回。
    理  由
一、原處分意旨略以：異議人即受處分人（即異議人）領有職業
    大貨車駕駛執照（含自用一般小貨車及自用一般大貨車駕駛
    執照），前於民國98年1 月19日駕駛車牌號碼為2P -4936號
    自用一般小貨車，因酒後駕車酒精濃度超過標準，為警攔查
    製單舉發違規，經交通部公路總局新竹區監理所中壢監理站
    （下稱原處分機關）裁處罰鍰新臺幣（下同）19,500元，並
    自98年3 月6 日起至99年3 月5 日止，吊扣異議人領有之職
    業大貨車駕駛執照1 年；異議人復於同年12月3 日下午3 時
    17分許，在其駕駛執照遭吊扣期間，駕駛車牌號碼為305-RU
    號自用一般大貨車，在桃園縣楊梅鎮○○路經警攔檢舉發，
    原處分機關依道路交通管理處罰條例第21條第1 項第7 款及
    同條第2 項、第3 項之規定（裁決書漏載同條第2 項、第3
    項），裁處受處分人罰鍰60,000元，並吊銷駕駛執照，1 年
    內禁考等語。
二、異議意旨略以：異議人領有職業大貨車駕駛執照，前因酒後
    駕駛自用一般小貨車，為警攔查製單舉發違規，經裁決機關
    裁處上開罰鍰，並自98年3 月6 日起至99年3 月5 日，吊扣
    異議人領有之職業大貨車駕駛執照1 年，然異議人係駕駛自
    用一般小貨車為警查獲舉發違規，依修正後之道路交通管理
    處罰條例第68條之規定及臺灣高等法院暨所屬法院97年法律
    座談會刑事類提案第40號決議之意旨，應僅吊扣異議人自用
    一般小貨車之駕駛執照，不應一併吊扣異議人自用一般大貨
    車駕照，是異議人於98年12月3 日駕駛自用一般大貨車，應
    無違規，為此聲明異議云云。
三、按汽車駕駛人，於駕駛執照吊扣期間駕駛自用一般大貨車者
    ，處40,000元以上80,000元以下罰鍰，並吊銷其駕駛執照，
    一年內禁考，道路交通管理處罰條例第21條之1 第1 項第7
    款及同條第2 項、第3 項分別定有明文。
四、經查，異議人甲○○原領有職業大貨車駕駛執照（含自用一
    般小貨車及自用一般大貨車駕駛執照），其前因酒後駕車為
    警舉發違規，經裁決機關裁處罰鍰，並吊扣其職業大貨車駕
    駛執照，至99年3 月5 日始期滿，詎異議人於98年12月3 日
    仍駕駛自用一般大貨車上路，在桃園縣楊梅鎮○○路為警當
    場查獲等事實，乃異議人所不爭執，復有本件舉發違規通知
    單、裁決書等資料各1 份在卷可按。至異議人雖以上開情詞
    置辯，惟按道路交通安全規則第61條第1 項規定：「汽車駕
    駛人取得高一級車類之駕駛資格者，應換發駕駛執照，並准
    其駕駛較低級車類之車輛，其規定如左：一、已領有聯結車
    駕駛執照者，得駕駛大客車、大貨車、代用大客車、大客貨
    兩用車、曳引車、小型車、輕型機器腳踏車」，異議人僅領
    有職業大貨車駕駛執照，然業已遭裁決機關吊扣乙節，為異
    議人所明知且陳述在卷，該裁決未經異議人異議而確定，此
    有原處分機關於98年1 月20日所為之壢監裁字第裁53-DB000
    0000號違反道路交通管理事件裁決書及異議人親簽之送達證
    書各1 份在卷可稽（參見本院卷第13頁、第14頁）。異議人
    竟於駕照吊扣期間，執意駕駛自用一般大貨車上路，已然違
    反上開道路交通管理處罰條例，倘異議人不服其前因酒後駕
    車案件為裁決機關裁處吊扣職業大貨車駕駛執照之處分，理
    當應於該裁決作成後，於法定異議期間內，向本院提出異議
    ，異議人竟捨此不為，仍恣意駕車上路，異議人自有可非難
    之處，而本件舉發亦難謂有何不當。
五、綜上，異議人既有上述違規行為，則原處分機關依道路交通
    管理處罰條例第21條第1 項第7 款及同條第2 項、第3 項之
    規定（裁決書漏載同條第2 項、第3 項），裁處受處分人罰
    鍰60,000元，並吊銷駕駛執照，1 年內禁考，自屬適法而無
    不當，異議意旨求為撤銷原裁決，非有理由，應予駁回。
六、據上論斷，應依道路交通管理處罰條例第87條第2 項、道路
    交通案件處理辦法第19條，裁定如主文。
中    華    民    國    99    年    1     月    8     日
                  交通法庭    法  官  石蕙慈
以上正本證明與原本無異。
如不服本裁定，應於裁定送達後5 日內向本院提出抗告狀。
                              書記官  李佳穎
中    華    民    國    99    年    1     月    11    日

司法院資訊處製作；財團法人民間司法改革基金會備份。
